【裁判字號】    96,上訴,4542
【裁判日期】    970129
【裁判案由】    毒品危害防制條例
【裁判全文】
臺灣高等法院刑事判決                96年度上訴字第4542號
上  訴  人
即  被  告  甲○○原名郭嘉筌.
選任辯護人  羅秉成律師
            魏順華律師
上  訴  人
即  被  告  丙○○
義務辯護人  鄭聯芳律師
上列上訴人因毒品危害防制條例案件，不服臺灣新竹地方法院94
年度訴字第999號，中華民國96年8月31日第一審判決（起訴案號
：臺灣新竹地方法院檢察署94年度偵字第1092號），提起上訴，
本院判決如下：
    主  文
原判決撤銷。
甲○○共同連續販賣第二級毒品，處有期徒刑肆年陸月。扣案之
第二級毒品甲基安非他命壹包（不含包裝袋，淨重玖點玖零公克
）沒收銷燬之，另上開毒品包裝袋壹個及未扣案門號00000000
00號行動電話（不含SIM卡）均沒收，未扣案門號0000000000號
行動電話（不含SIM卡），如全部或一部不能沒收時，追徵其價
額。
丙○○共同販賣第二級毒品，未遂，累犯，處有期徒刑參年拾月
。扣案之第二級毒品甲基安非他命壹包（不含包裝袋，淨重玖點
玖零公克）沒收銷燬之，另上開毒品包裝袋壹個，沒收。
    事  實
一、丙○○於民國（下同）91年間，曾犯持有第二級毒品罪，經
    原審法院於91年12月11日以91年度易字第704號判處有期徒
    刑2月，於92年1月9日確定；又於同年間，因犯施用第二級
    毒品罪，經原審法院於91年12月11日以91年度易字第461號
    判處有期徒刑4月，於92年1月9日確定，嗣上揭二案件接續
    執行，於93年4月30日執行完畢。
二、甲○○（原名郭嘉筌）明知安非他命業經毒品危害防制條例
    第2條第2項第2款列為第二級毒品，不得販賣、持有，竟基
    於意圖營利販賣第二級毒品安非他命之概括犯意，於94年2
    月14日23時7分2秒許，接到乙○○（綽號「大胖」）以門號
    0000000000號之行動電話撥打其所有門號0000000000號之行
    動電話，稱欲向其購買第二級毒品安非他命，甲○○旋在當
    日23時7分2秒許至37分29秒間，數度以該行動電話與乙○○
    談妥買賣毒品事宜後，隨即於同日23時37分29秒後某時許，
    赴新竹市○○路與竹光路附近之某超商附近之相約地點，將
    第二級毒品安非他命1包販賣予乙○○，價金因乙○○一時
    手頭不便而賒欠。迨同年月16日15時41分許，甲○○接到乙○○以上揭門號之行動電話，打其所使用前述門號之行動電
    話，稱欲再向其購買第二級毒品安非他命後，即承上開販賣
    安非他命之概括犯意，因其身上一時無貨，而以其所使用前
    述門號之行動電話與原亦具有意圖營利販賣第二級毒品安非
    他命犯意之丙○○向他人所借用之門號0000000000號行動電
    話聯絡調貨，經丙○○同意後，甲○○便與丙○○共同基於
    意圖營利之犯意，由甲○○居間分別與乙○○、丙○○聯絡
    ，談妥每兩新台幣3萬元之價錢後，甲○○與丙○○共同搭
    乘由不知情之計程車，於同日21時多許，抵達新竹市○○路
    160號前，由甲○○將丙○○在車上所交予之第二級毒品安
    非他命（實際為甲基安非他命）1包攜帶下車，在該處等待
    乙○○前來交易時，為警於同日21時30分許當場查獲，扣得
    前揭第二級毒品甲基安非他命1包（淨重9.90公克，空包裝
    重0.68公克，按甲基安非他命與安非他命，雖屬二種不同之
    第二級毒品，但一般毒品交易人均未細分而泛稱安非他命）
    ，並查獲在附近車上等待之丙○○，其二人因而販賣未遂。
三、案經新竹市警察局移送臺灣新竹地方法院檢察署檢察官偵查
    起訴。
    理  由
壹、證據能力部分：
一、本判決以下所引之證據，除被告及辯護人所主張：其等於94
    年2月16日被查獲扣案之毒品（甲基安非他命），係屬教唆
    陷害，無證據能力外，其餘證據均依法定程序作成，且經本
    院審判期日就上開證據進行調查、辯論，並未發現有不當取
    供之情事，且經檢察官、被告及辯護人未於言詞辯論終結前
    聲明異議，復於準備程序表示對該等證據能力不爭執，同意
    作為證據，本院審酌該言詞陳述或書面陳述作成時之情況，
    均為適當，依刑事訴訟法第159條之5規定，自有證據能力，
    核先敘明。
二、按所謂「陷害教唆」，係指犯罪行為人原不具犯罪之故意，
    純因司法警察之設計教唆，使萌生犯意，進而著手實行犯罪
    構成要件行為之謂。至刑事偵查技術上所謂之「釣魚」者，
    則指對於原已犯罪或具有犯罪故意之人，以設計引誘之方式
    ，使其暴露犯罪事證，而加以逮捕或偵辦者而言。「釣魚」
    純屬偵查犯罪技巧之範疇，並未違反憲法對於基本人權之保
    障，且於公共利益之維護有其必要性，故依「釣魚」方式所
    蒐集之證據資料，非無證據能力（最高法院96年度台上字第
    3890、5140號判決意旨參照）。查本件被告二人於94年2 月
    16日販賣毒品未遂所以會被查獲，乃係因乙○○為報復甲○○前2日（即14日）販賣給他之毒品安非他命，品質不好，
    使其吃虧，而於當日先打電話給被告甲○○，假裝欲再向甲○○購買毒品，並談好價錢及交易時間、地點後，向警方報
    案，警方始根據此報案線索前往現場埋伏查獲等情，業據證
    人乙○○、警員劉煥清、雲翔於原審中結證明確。從而，依
    本件查獲情形，警方並無「陷害教唆」或「釣魚」可言。至
    本件乙○○為報復甲○○而於電話中談妥毒品交易後向警方
    報案，是否有「陷害」之問題，依上開判決意旨之相同法理
    ，亦應以甲○○原是否具有犯罪之故意為斷。而依證人乙○○上開之證言，甲○○既係原已犯罪之人，則乙○○為報復
    乃以設計引誘之方式，使其暴露犯罪事證，而通知警方加以
    逮捕或偵辦，自無所謂「陷害」可言。又被告甲○○之前即
    曾向丙○○購買過毒品安非他命，故此次乙○○欲購買安非
    他命，其身上恰巧無貨，始向其購買調貨等情，亦經被告甲○○於原審結證在卷，則本件對被告丙○○亦應無「陷害」
    可言。是本件警方依證人乙○○之線報，至報案毒品交易現
    場埋伏，嗣確見被告二人搭計程車到現場，由被告甲○○下
    車手持安非他命（實際為甲基安非他命）在等待乙○○前來
    交易，上前欲加以盤查時，被告甲○○見狀隨將該包安非他
    命丟棄在地逃逸，而當場被警方制服查獲，扣得該毒品，則
    該依法扣押之毒品及查獲當時所拍攝之查獲照片暨扣押毒品
    照片，自有證據能力。
貳、認定犯罪事實所憑之證據及理由：
一、訊據上訴人即被告甲○○對於其於94年2月14日有和證人乙○○以如事實欄所述行動電話聯絡，之後並將1包第二級毒
    品安非他命交予證人乙○○；嗣於同年月16日亦有以如事實
    欄所述行動電話與被告丙○○及證人乙○○聯絡交付第二級
    毒品安非他命事宜，之後於同日21時多許，其和被告丙○○
    搭乘計程車前往新竹市○○路160號前，嗣經警於同日21時
    30分許查獲，並扣得第二級毒品甲基安非他命1包等情，固
    供承不諱；而上訴人即被告丙○○對於其於94年2月16日以
    如事實欄所述行動電話與被告甲○○聯繫，之後於同日21時
    30 分許在新竹市○○路160號處為警查獲，當時其在與被告
    甲○○所共同搭乘至該處之計程車內等情，固亦供述不諱。
    但二人均矢口否認有何販賣第二級毒品安非他命之犯行，被
    告甲○○辯稱：2月14日我是有拿一些安非他命給乙○○，
    但我並沒有向他拿錢，他說隔天要還我，結果隔天說他的藥
    頭還沒回來，到2月16日，乙○○又打電話說他的藥頭還是
    沒有回來，之後又一直打電話給我說要買毒品，我才會幫他
    打電話給丙○○，我並沒有要賣毒品之意，我是幫乙○○聯
    絡丙○○，到現場後，丙○○把毒品交給我，叫我下車交給
    乙○○，我下車拿給乙○○，交到他手上，他又將毒品丟還
    給我，警察就來了云云。被告丙○○則辯稱：我如果要賣毒
    品，不必這麼麻煩，直接拿給對方就好。2月16日當天是因
    為家人一直催我回家，我才坐計程車，坐車時，因甲○○打
    電話給我，問我可不可以順路載他過去，我才會請計程車司
    機順路去載他，他就說要下車去找朋友，叫我等一下，我說
    好，就在車上等，十幾分鐘後，突然後面就有人走過來，說
    是警察，把我拉下車，帶到甲○○旁邊，說他持有毒品，但
    我完全不知情，也不知道發生甚麼事云云。
二、惟查：
（一）94年2 月14日部分：
  １、被告甲○○於94年2 月14日和證人乙○○間有為第二級毒
      品安非他命之交易等情，業據證人乙○○於原審結證：朋
      友介紹我跟甲○○買毒品，在還沒有買毒品之前，我跟他
      是不認識的，一開始介紹認識就是要買毒品，我朋友叫阿
      志，我是和朋友在吸毒，剛好沒有毒品，我朋友就說甲○○的東西很好。案發前1、2天我有跟甲○○通聯，我跟他
      說我朋友說你的東西很好，就問他有沒有，想跟他購買，
      他說有，我們就約在竹光路的7—11那裡，那裡只有一間7
      —11，他就知道在哪裡，我跟他買多少錢，買的數量我忘
      記了，我們約定的時間應該是晚上，那次有交易成功。原
      本他說東西很好，但我施用之後覺得東西不是很好，2月
      15日我有打電話給甲○○，就是跟他說東西不好，請他給
      我一個交代，他有說下次再找好一點的給我等語明確（見
      原審卷第二宗第13至17頁），而被告甲○○於原審亦自承
      ：2月14日乙○○有跟我聯絡，問我有沒有可不可以分一
      些給他，我說有，我有分一些給他，他說要跟我買，但沒
      給錢等語不諱（見原審卷第二宗第30、67頁）。另被告甲○○所使用之行動電話門號為0000000000號，證人乙○○
      所使用之行動電話門號則為0000000000號等情，已為被告
      甲○○及證人乙○○自承甚明（見偵查卷第8頁、原審卷
      第二宗第15頁），並有使用人資料1份在卷足憑（見偵查
      卷第74頁），而觀上揭門號電話之通聯紀錄，其二人於94
      年2月14日當日23時07分02 秒通話34秒、23時15分16秒通
      話49秒、23時21分37秒通話13秒、23時27分23秒通話19秒
      、23時29分10秒通話13秒、23時37分29秒通話143秒，此
      外，於翌日（即15日）23時19分34秒通話22秒、16日凌晨
      零時12分33秒通話26秒、零時24分08秒通話11秒、零時29
      分58秒通話15秒、零時33 分02秒通話5秒等情，亦有上揭
      通聯紀錄在卷足參，衡與上情相符。參以證人乙○○嗣於
      16日，所以會設計先打電話給甲○○，假裝欲向其購買安
      非他命而談好價錢及交易時間、地點後，再向警方報案，
      顯係因其發現於14日向被告甲○○購買之安他命品質不好
      ，而心有不甘，欲加以報復所致，否則，果甲○○僅係將
      安非他命借給乙○○，而乙○○尚言明隔天會還，衡情，
      甲○○非但與乙○○並無仇恨，且有恩於乙○○，豈可能
      未心存感謝，反而恩將仇報之理，足見被告甲○○於94年
      2月14日23時37分29秒後某時許，在上述地點，應有將第
      二級毒品安非他命販賣給證人乙○○，要無疑義。
  ２、又被告甲○○雖辯稱：並未有販賣毒品之意，也沒有要賺
      錢之意云云。然販賣毒品係政府嚴予查緝之違法行為，非
      可公然為之，且毒品價格昂貴，取得不易，又被告甲○○
      與證人乙○○，非親非故，如無利益可圖，豈可能甘冒使
      自己被查獲法辦之危險，而僅以原價賣給乙○○之理，是
      被告甲○○所辯，無非係卸責之詞，不足採信。
（二）94年2 月16日部分：
  １、此部分事實，業據證人乙○○於原審證述：2月16日我和
      甲○○通話內容就是交易毒品，我有報警，是打手機給（
      警員）雲翔，因為我之前有借過高利貸，是雲翔幫我處理
      ，我才認識他，當時我打手機給雲翔，他沒有接，我才打
      電話去他辦公室，是他同事接的，我就告訴那個同事說有
      人一直叫我買毒品，告訴他在哪裡，也有說約定時間。我
      是說是在大菜市場、三民國中那邊有一家7—11，有人在
      那邊有毒品交易，有說是男生，當天我沒有出現等語綦詳
      （見原審卷第二宗第10至12、19頁），並經證人即被告甲○○於偵訊時供述：大胖（即證人乙○○）要買毒品，要
      我幫他找毒品來源，我找上丙○○，大胖以電話聯絡我，
      我再以電話聯絡丙○○。到那裡後，丙○○從她皮包中拿
      出毒品，要我下車，將毒品交給大胖，查獲的毒品就是丙○○交給我的等語（見第1092號偵卷第31、32、57、69頁
      ），及於原審證述：2月16日那天下班後在家裡睡覺，大
      胖打電話給我，他叫我幫他找另外的藥頭，我就隨便回答
      等一下，大胖一直打來，我就幫他找丙○○問現在一兩多
      少，丙○○回答3萬5千元，我就把這個訊息告訴乙○○，
      乙○○說要我再問丙○○能否再便宜一點，我又再問丙○○，丙○○跟我說3萬2，我就把這個訊息告訴大胖，乙○○就跟我說叫我再問丙○○看能否算3萬，我又再去問丙○○，丙○○說可以，我就再告訴乙○○說對方願意算3
      萬，乙○○他說我一樣給你3萬2千元，2千元給我賺，我
      說我沒有在賺這個錢，後來我就跟雙方約地點見面，我與
      丙○○約好在大遠百附近碰面，丙○○坐計程車來到大遠
      百附近，她是坐在副駕駛座，我上了計程車，我再連絡大
      胖，但大胖一直在改地點，最後約在民主路的超商前，後
      來我們坐了該部計程車到了那裡，在車上時丙○○說他不
      認識大胖，又說她腳不方便，要我趕快拿毒品下去，趕快
      收錢回來，我就拿下去。（丙○○把毒品拿給你，原先毒
      品是放在哪裡？）放在她帶的皮包裡，有用紙包著等語明
      確（見原審卷第二宗第122、124頁），而被告丙○○亦不
      否認94年2月16日21時30分許為警在新竹市○○路160號前
      查獲，當時在場人有被告甲○○，且為警當場扣得第二級
      毒品安非他命1包等情在卷，此外，並有被告甲○○與證
      人乙○○分別以上揭行動電話聯繫，中間並時而穿插被告
      甲○○與丙○○以上述行動電話聯絡之通聯紀錄3份及現
      場查獲照片3幀在卷足憑（見偵查卷第21、22頁），復有
      第二級毒品安非他命1包扣案足資佐證（94年度安保管字
      第121號扣押物品清單，見偵查卷第53頁）。
  ２、而被告等人係在上揭時地遭查獲等情，亦經證人劉煥清於
      原審結證：當時我和雲翔及許湧洧在辦公室，我同事說接
      獲線報說在民主路有人要交易毒品，我們便過去，有看到
      1臺計程車在那附近繞來繞去，繞了二、三趟後停下來，
      當時那輛計程車的速度很慢，後來在庭的被告甲○○下來
      ，在該處住宅區附近徘徊，好像要等人，我們覺得可疑，
      上前去盤查，我們表明是警察身分，他一緊張，就把東西
      丟在地上，我們就上前去逮捕他。（你們當時在見到甲○○之前，在民主路那邊繞了多久？）一、二圈有，大概花
      了5分到10分鐘。（在你們繞的那一段過程中，有沒有看
      到路邊有人在等人的情況發生？）沒有看到。（一般你們
      在抓販毒的人時，通常下手的時間會選在交易的雙方完成
      交易時才抓，何以本案卻在只有被告甲○○一人時就去抓
      ？）因為我們等了一段時間，而那裡有1臺計程車，車上
      也還有人，甲○○好像也是在等人似的，我們也沒有看到
      其他人，計程車也還在發動中，我們怕甲○○走掉，所以
      才上前去盤查。當時車子就停在路邊，甲○○就在路邊走
      來走去，甲○○和那部計程車的距離差不多有5公尺到10
      公尺的距離。（你當時在埋伏的時候，就有注意到有一個
      女孩子坐在前座？）有。當時就已經發現有一個女孩子坐
      在前座，甲○○坐在後座，那個女子就是在庭的丙○○。
      （請說明被告甲○○除了左顧右盼外，還有無其他跡象讓
      你覺得他是一個犯罪嫌疑人？）我們辦案這麼多年，對於
      一個犯罪人有一個直覺，一般等人的話，行動電話很方便
      ，我們也可以看得出來，被告甲○○的動作我們直覺就覺
      得是他可能要做毒品交易，被告甲○○除了左顧右盼外，
      再加上他是坐計程車來，又有一位小姐在車上等沒下來，
      我們直覺就認為有問題。（你們見到甲○○以後，到你們
      上前去，這中間大概觀察多久？）3分鐘到5分鐘，這段時
      間我們都一直看著甲○○。我們先看到車子在繞，我們就
      觀察那輛車，後來看到甲○○下來以後，我們就注視他，
      他就是走來走去，左顧右盼，計程車在路旁5公尺到10公
      尺，距離那麼遠，他沒有和車上的人交談等語。證人雲翔
      於原審到庭證述：當時我們都在辦公室值查案班，接到線
      報說有人要在查獲地點作毒品買賣，所以我們就趕過去，
      當時是從組長那邊知道要去查毒品交易。後來檢察官有提
      供號碼要我去查詢使用人資料，我就回覆，所以我就和本
      案產生聯想，因此我才會認為本案有百分之九十是由乙○○提供的線索。我們逕行逮捕的時候乙○○沒有在現場。
      我們去現場的時候，先埋伏，看到甲○○從民主路走過去
      ，晃來晃去，東張西望，那邊很少人，就只有他一個人，
      在那邊走來走去，我和許湧洧過去看，他就往7—11方向
      跑，把1包東西丟在地上，我們就追他，後來追到他，就
      問他東西是誰的，他說不是他的，他說是坐計程車來的另
      外一位被告丙○○的。（為何你們不等到買毒品的人出來
      後再一併人贓俱獲？）因為被告甲○○看起來走來走去很
      慌張的樣子。（被告甲○○是不是當時就在現場指認毒品
      來自於被告丙○○？）是。好幾個人問他，他說他的東西
      是計程車上面的那個女孩子給他的等語。另證人許湧洧於
      原審亦證述：那時候組長說是毒品案，說有人要交易，要
      去抓人，只有講地點，沒有講到對象，那時候時間很趕，
      應該就是在那個時段交易。我們到那邊之後有先在現場觀
      察，大概等了10分鐘左右的時候，就看到計程車，當時我
      們車子是在超商斜對面停下來，大概10幾分左右，在我們
      附近繞來繞去，後來計程車就停下來，一個男子下車，但
      是計程車沒有走，是發動的，還在那邊待命，我們就去盤
      查。（為何會想要盤查他？）因為檢舉地點在那裡，且通
      常計程車到達一個地點客人下車後，計程車就會離開，但
      是那臺計程車沒有離開，同車來的女的也留在車上，而且
      那裡有便利商店，他們也沒有進去便利商店買東西，那個
      男的下來就在張望好像在等人，那個男的就是在庭的甲○○，我記得是我走在前面，我跟他說我是警察，他就跑，
      我看到他有丟1包東西在地上，用衛生紙包住，可是因為
      那包東西比衛生紙重，所以那包東西從衛生紙內掉出來，
      掉在旁邊的機車旁邊，我看到那包東西後，我就立刻逮捕
      他。之後雲翔和組長才趕上來，是我們逮捕甲○○之後才
      把丙○○拉下車。（為何當時沒有等到買毒品之人來就逮
      捕？）當時沒有想那麼多，而且去的時候，也沒有想說就
      可以抓到，加上這個案子並不是我們長期監控的目標，所
      以我們沒有預期可以查得到。（你當時就知道掉出來的那
      包東西是毒品？）很清楚，因為我有看到，並且不是很小
      包，我經常辦毒品的案件，那個東西很清楚是毒品。（甲○○下車後和計程車的距離？）10公尺以內，他在等人的
      過程中，沒有回去計程車那裡和人講話等語明確（見原審
      卷第一宗第155至186、197至209頁）。
  ３、又扣案之白色結晶體，經送法務部調查局以氣相層析質譜
      儀分析法及化學呈色分析法鑑驗結果，發現含第二級毒品
      甲基安非他命成分，淨重9.90公克，空包裝重0.68公克等
      情，有該局95年5 月17日調科壹字第09500223910 號鑑定
      書1 份在卷可稽（見原審卷第一宗第71頁）。
  ４、對被告二人及辯護人等之辯詞之判斷：
    (1)被告甲○○一再辯稱：當時是乙○○一直打電話來，所以
      我才去代為找丙○○，我只是幫乙○○聯絡丙○○，我並
      無販毒之意云云。然查，販賣毒品犯行，祇要以營利意思
      為目的，而有販入或賣出二者其一之行為，即足構成；從
      而究係欲出賣毒品之人主動打電話兜售，抑或欲購買毒品
      之人主動電聯出賣毒品之人詢問，亦即一販賣毒品犯行之
      初始是由何方發動，是出賣者主動要約，或是買受人主動
      詢問，並無任何影響，雖被告甲○○一再以此抗辯其並無
      販毒之意，然依上說明，可知何人先主動電話聯繫，可謂
      與是否成立販毒犯行全然無因果關係。況被告甲○○於原
      審已自承：知道販毒是違法的行為等語在卷，苟其僅是不
      敵證人乙○○一再電話騷擾，大可以將行動電話關機不予
      理會即可，退步言之，其若因恐如此將得罪證人乙○○，
      亦可將證人乙○○及被告丙○○之電話號碼分別告知彼此
      即可，惟其於原審已供述：當時在電話中，有問多少錢，
      問的結果是3萬2，乙○○還叫我跟人家出價3萬。我幫乙○○聯絡丙○○，到現場後，丙○○把毒品交給我，我下
      車要交給乙○○等語明確（見原審卷第二宗第30、67頁）
      ，從而，足認被告甲○○在此次毒品交易過程中，其確係
      扮演聯繫如何交付、價格為何、數量多少、交易地點何處
      等攸關毒品交易重點內容，甚且尚至查獲現場擔任交付毒
      品、收取價金之角色至明，對照其所自承：當時乙○○有
      說要給我3萬2，其中2千元給我，我有說我不要。（但）
      當時丙○○有說若成功，會給我一些安非他命當作獎勵等
      語（見原審卷第二宗第122頁、第1092號偵卷第69頁），
      參以販賣毒品係重罪，被告甲○○與證人乙○○及被告丙○○又非非常熟稔之朋友，苟無利益可圖，其豈有甘冒刑
      事追訴之風險而為上揭行為？由此，益徵被告甲○○於此
      次毒品交易過程中確有或係可由證人乙○○處獲取金錢或
      係由被告丙○○處取得第二級毒品安非他命之利益至明。
      再參酌被告甲○○在本件第二級毒品安非他命之交易過程
      中，既係職司毒品交易價格及數量之確定、交易地點之約
      定、以及交付毒品等行為，足見被告甲○○所參與是販賣
      第二級毒品安非他命犯行之構成要件行為，其上開所辯，
      及辯護人辯稱被告甲○○僅是構成居間毒品交易之犯行，
      均無足採。
    (2)被告甲○○雖又辯稱：乙○○有在現場出現，我有把毒品
      交給他，他卻又把毒品還給我，後來警察就出現了云云。
      惟證人乙○○於查獲當時，並未出現在查獲地點一節，不
      惟經證人乙○○於原審一再證述：我當天完全沒有出現在
      民主路那裡等語明確（見原審卷第二宗第12頁），並經證
      人劉煥清證述：當時完全沒有看到要和甲○○交易毒品之
      人等語，證人雲翔證稱：當時在現場除了看到甲○○東張
      西望外，沒有看到要和他交易毒品之人等語，以及證人許
      湧洧證述：從我第一眼見到甲○○到我最後制伏他為止，
      除了甲○○外，我沒有見到另外男的出現等語翔實（見原
      審卷第二宗第158、175、213頁），此外，斯時亦在現場
      經警查獲之被告丙○○於原審準備程序時亦供述：我沒有
      看到乙○○等語，及於原審時供述：我沒有看過乙○○，
      我今天是第一次看到他，當天在現場也沒有看到他等語在
      卷（見原審卷第一宗第95頁、第二宗第30頁），雖被告丙○○嗣於原審曾一度供述：當天晚上好像有看到大胖云云
      ，惟其亦同時供述：但我不確定，因為我不認識他，後來
      在法庭上看到是黑黑壯壯的，當天在現場騎樓有看到很像
      的男子等語（見原審卷第二宗第218頁），準此，依據被
      告丙○○所供述內容，亦無法明確認定證人乙○○確實於
      查獲當時出現在查獲地點，從而，被告甲○○此部分辯解
      ，顯失所依據，亦無從採信。
    (3)被告甲○○於歷次偵訊時均供述：大胖要我幫他找毒品來
      源，我找上丙○○，我家住在遠東百貨附近，我跟丙○○
      就約在該處碰面，後來一起坐車到現場，查獲毒品是丙○○的，她要我下車，把毒品交給大胖等語（見第1092號偵
      卷第31、32、57頁），及於原審具結證述：2月16日那天
      下班後我在家裡睡覺，大胖一直打電話過來，要我幫他找
      藥頭，我就幫他找丙○○問現在一兩多少，丙○○回答3
      萬5千，我就把這個訊息告訴乙○○，乙○○說要我再問
      丙○○能否再便宜一點，我又再問丙○○，丙○○跟我說
      3萬2，我就把這個訊息告訴大胖，乙○○就跟我說叫我再
      問丙○○看能否算3萬，我又再去問丙○○，丙○○說可
      以，我就再告訴乙○○說對方願意算3萬，後來我就跟雙
      方約地點見面，我與丙○○約好在大遠百附近碰面，丙○○坐計程車來到大遠百附近，她是坐在副駕駛座，我上了
      計程車，我再連絡大胖，但大胖一直在改地點，最後約在
      民主路的超商前，後來我們坐了該部計程車到了那裡，丙○○便把毒品交給我，由我下車交給大胖。她就是叫我趕
      快將毒品交給乙○○，趕快收錢回來等語明確（見原審卷
      第二宗第122、124頁），而被告甲○○與被告丙○○間為
      朋友，彼此間並無怨隙等情，已為被告甲○○及丙○○均
      供述在卷，而觀被告丙○○於案發當時尚且與被告甲○○
      一再以電話聯繫，之後並搭乘同一計程車至現場等情，足
      見被告二人間確無任何仇恨情事，而被告甲○○所供述上
      情，並無法使其自己免除刑事責任之追究，是被告甲○○
      當時茍無電告被告丙○○調取毒品，並因而和被告丙○○
      於查獲當時前往查獲地點欲交付毒品之情，被告甲○○又
      何有虛構此部分情節之必要？
    (4)次查，被告丙○○雖一再辯稱：並無被告甲○○打電話給
      我要調毒品之事，我也不知發生何事，當時我會搭計程車
      ，並載著甲○○，是因家人一直叫我趕快回家，我急著回
      家，才會叫計程車，後來甲○○叫我去載他，才會去載他
      云云。然被告丙○○已自承：案發當日我係向朋友借用門
      號0000000000號行動電話等情不諱，而觀上揭被告甲○○
      所使用行動電話之通聯紀錄，其於94年2 月16日15時41分
      50秒接獲證人乙○○所打來之電話後，於同日18時01分19
      秒、18時30分16秒、18時45分54秒，渠等二人均進行通話
      ，其後，被告甲○○於19時04分52秒即以電話聯絡被告丙○○，通話時間長達89秒，之後證人乙○○即於同日19時
      16分33秒打電話予被告甲○○，通話時間長達358 秒，被
      告甲○○隨即於同日19時23分01秒電話聯絡證人乙○○，
      通話時間有73秒，被告丙○○之後隨即於同日19時26分33
      秒、19時45分38秒均電告被告甲○○，通話時間則分別有
      53秒及24秒，結束後，被告甲○○馬上於同日19時47分55
      秒電話聯繫證人乙○○，通話時間長達172 秒，結束後，
      又於同日19時52分10秒電話聯繫被告丙○○，通話時間長
      達153 秒，之後，被告丙○○於同日20時16分01秒、20時
      39分44秒均電話聯繫被告甲○○，通話時間分別為31秒及
      9 秒，而證人乙○○隨即於同日20時43分18秒電話聯繫被
      告甲○○，通話時間為38秒，被告甲○○隨即於同日20時
      44分08秒打電話予被告丙○○，通話時間為19秒，及於同
      日20時44分53秒打電話予證人乙○○，通話時間則為415
      秒，之後，被告丙○○於同日20時52分33秒打電話予被告
      甲○○，通話時間為68秒，被告甲○○之後於同日20時55
      分08秒打電話予被告丙○○，通話時間為23秒，證人乙○○隨即於同日20時55分53秒打電話予被告甲○○，通話時
      間為45秒，之後，被告丙○○分別於同日20時57分58秒、
      20時59分14秒、20時59分52秒均打電話予被告甲○○，通
      話時間分別為4 秒、17秒、39秒，被告甲○○隨即於同日
      21時05分39秒、21時09分46秒打電話予證人乙○○，通話
      時間分別為9 秒、6 秒，被告丙○○隨即於同日21時10分
      20秒、21時11分32秒打電話予被告甲○○，通話時間分別
      為35秒及9 秒，被告甲○○則隨及於同日21時12分32秒打
      電話予證人乙○○，被告丙○○則於同日21時13分10秒打
      電話予被告甲○○，通話時間為52秒，被告甲○○隨即於
      同日21時14分49秒打電話予證人乙○○，通話時間為12秒
      ，及於同日21時15分21秒打電話予被告丙○○，通話時間
      為9 秒，之後。證人乙○○於同日21時17分25秒打電話予
      被告甲○○，通話時間為76秒，被告甲○○則於同日21時
      19分13秒及21時22分07秒均打電話予證人乙○○，通話時
      間則分別為53秒及31秒等情，有上述通聯紀錄在卷足參。
      而被告甲○○係於上揭時日，利用其所使用前述行動電話
      ，與證人乙○○所使用之前開行動電話通話聯繫毒品交易
      細節，已如前述，且販賣第二級毒品安非他命是政府歷來
      一再查緝之行為，是為毒品交易之人無不隱密為之，例如
      使用監視器材過濾人員，或以綽號來稱呼彼此等等，縱使
      親如家人者亦不致透露有從事毒品交易犯行，務求不致為
      人所發現，而被告甲○○與被告丙○○間交情普通一節，
      已為被告二人均供述在卷（見原審卷第二宗第121、178頁
      ），然被告甲○○非但與證人乙○○電話聯繫毒品交易細
      節過程中一再穿插與被告丙○○電話聯繫，甚且，在與證
      人乙○○約定好見面交付毒品之地點後，復以電話要求被
      告丙○○搭載其前往，則在渠等交情僅屬普通，被告甲○○又係即將進行需予以遮掩，不欲為人所知之販毒此一違
      法行為之際，被告甲○○豈可能如此違反常情一再與全然
      與本件販毒行為全然無關之人如此密切聯繫，且多次與證
      人乙○○通話結束後，又隨即撥打電話予被告丙○○通話
      ，而毫不避諱或毫不擔心遭被告丙○○發覺之理？再依被
      告丙○○所辯，當時因其前來新竹已久，家人催促，方搭
      乘計程車欲迅速趕回家中，則衡情被告丙○○此時理應快
      馬加鞭，立即回家，以讓家人放心，方屬常情。況且，被
      告甲○○於案發時，身任工程師，非無收入之人，如欲前
      往新竹某處，隨意招攬計程車搭載前往，對其而言，並無
      困難，然其卻也毫不避諱會遭人發覺販毒行為而要求被告
      丙○○一同前往，且自述急著趕回家並因此搭乘計程車之
      被告丙○○竟也願意甘受行程耽誤之不利，前往搭載被告
      甲○○，甚且，被告丙○○於抵達查獲地點後，被告甲○○下車，等待證人乙○○前來，被告丙○○猶仍在車上等
      候，被告甲○○也不擔心在其與證人乙○○交易過程中，
      被告丙○○親眼目睹會有所懷疑，將導致自身有遭人發覺
      販賣毒品犯行之危險，在在均有違常情。而被告甲○○於
      下車後，即站在計程車附近等候10幾分鐘等情，已如前述
      ，而亟欲回家之被告丙○○卻未下車，詢問被告甲○○為
      何如此，甚且，其與被告甲○○僅近在咫尺，卻需以撥打
      被告甲○○之行動電話之方式來溝通，益徵被告丙○○不
      欲曝光，暴露行蹤，以免他人發現之情。被告甲○○在與
      證人乙○○之密集通話過程中，不時穿插與被告丙○○之
      通話，事後亦如此不避諱被告丙○○在其與證人乙○○間
      毒品交易過程中之參與，被告丙○○在交易地點如此隱蔽
      自己行蹤，凡此種種，均可見被告丙○○所辯其與本件毒
      品交易全然無關云云，與事實不符。再證人之陳述部分前
      後不符，或相互間有所歧異時，究竟何者為可採，法院仍
      得本其自由心證予以斟酌，非謂一有不符或矛盾，即應認
      其全部均為不可採信。從而，供述之一部認為真實者，予
      以採取，自非證據法則所不許。是證人供述之證言前後縱
      有差異，事實審法院依憑其前後之供述，斟酌其他證據，
      本於經驗法則與論理法則，取其認為真實之一部，作為論
      罪之證據，自屬合法，難謂所認事實與供述證據之部分不
      符，即指判決有證據上理由矛盾之違法（最高法院95年度
      臺上字第6096號判決意旨足資參照）。查被告甲○○就何
      時與被告丙○○認識一節，於偵訊時固供述：是93年10月
      間在朋友處認識等語，而與於原審以證人身分具結後證述
      ：是93年8、9月前1、2個月等語，有所差異，然其亦證述
      ：因為認識丙○○有一段時間，所以不是記得很清楚等語
      明確（見原審卷第二宗第117頁），而被告甲○○於偵訊
      時為上揭陳述之時間為94年5月5日，於原審為前開證述內
      容之時間則為96年5月24日等情，有偵訊筆錄及原審筆錄
      各1份在卷足參（見偵查卷第69頁、原審卷第二宗第114頁
      ），二者相差已有2年餘，在人之記憶本會隨著時間流逝
      而漸趨模糊亦屬常情下，則其在時間方面記憶有些許歧異
      ，亦難謂不合理。又被告甲○○於警詢時雖供述：當時由
      我談好交易金額為3萬元等語（見偵查卷第5頁），而與於
      原審證述：當時價錢由3萬5千元，談到3萬2千元，最後丙○○同意是3萬元等語（見原審卷第二宗第122頁），不甚
      一致，然何以會發生如此差異，乃因被告甲○○於警詢時
      沒有進一步將過程陳述詳細所致，亦據其於原審證述明確
      （見原審卷第二宗第129頁），蓋觀之該警詢筆錄，警方
      係詢問被告甲○○：你們當時「談好」之交易金額為何？
      ，而被告甲○○針對問題，乃僅就最後談妥價格答稱：當
      時由我談好交易金額為3萬元等語，並未進一步詳細敘及
      其中討價還價之過程，衡情並無不符。再扣案之甲基安非
      他命一包，當時係遭被告甲○○丟棄在地上而為警所查獲
      ，業據證人許湧洧於原審證述在卷，並經被告甲○○先後
      於警詢、偵查中坦承無誤（見偵查卷第4頁、第31頁），
      又該扣案之甲基安非他命1包係用透明塑膠袋裝好，外面
      再用衛生紙加以包裝掩飾，亦經證人許湧洧於原審證述在
      卷（見原審卷第一宗第205頁），並有前揭現場查獲照片
      在卷足按（見偵查卷第21頁），則被告2人因此在計程車
      內相互拿來拿去，而完全不避諱計程車司機，亦難認有何
      不合理之處。從而，證人即被告甲○○所證述上情，應認
      與實情相符而堪採信。
    (5)又查，證人許湧洧於原審證述：當時在車上，要回去時，
      被告丙○○要以槍枝的線索和我們交換案件，但是我們沒
      有同意等語（見原審卷第一宗第202頁），而亦為證人之
      被告甲○○於原審亦證述：丙○○確實有用疑問語氣問警
      察要她報大一點，是要報槍枝的案件嗎，警察開玩笑有回
      問多大等語無訛（見原審卷第二宗第125、126頁），從而
      苟被告丙○○與本案完全無關，其亦不知情，則其又何有
      必要對警方提出提供槍砲案件之線索以換取免遭移送之建
      議？再者，原審辯護人雖辯稱：在被告丙○○處並未查獲
      任何毒品、分裝袋及磅秤等物，凡此種種，均可見被告丙○○並未有起訴書所指犯行等語，然分裝袋及磅秤雖係販
      毒行為人所常會使用之犯罪工具，然非謂未查獲此等物品
      ，即可據此認定無販毒犯行，否則，販賣毒品之人僅需注
      意避免被查獲有分裝袋或磅秤等工具，即可脫免罪名，焉
      有此理。從而，辯護人此部分辯護，亦不足採信。
  ５、末查，被告丙○○購買安非他命之價格，雖因其矢口否認
      販賣第二級毒品安非他命而無從究明，惟販賣毒品係政府
      嚴予查緝之違法行為，非可公然為之，而其價格昂貴，取
      得不易，被告丙○○如無利益可圖，應無將毒品平白無故
      給予和其並不認識之證人乙○○施用而甘冒被查獲法辦之
      危險，是其有從中牟利之意圖，亦可合理認定。
  ６、綜上所述，被告二人前揭所辯，均不足採信，其等於上揭
      時地有販賣第二級毒品安非他命，惟尚未交付之犯行，事
      證明確，洵堪認定，應依法論科。按甲基安非他命與安非
      他命，雖屬二種不同之第二級毒品，但一般毒品交易人均
      未加以細分而泛稱安非他命，故被告等此次所販賣之毒品
      ，雖稱安非他命，而查扣之毒品經送鑑驗則屬甲基安非他
      命，並無矛盾，且無礙其等販賣第二級毒品之成立。
參、論罪科刑之理由：
一、查被告行為後，刑法於94年1月7日修正通過，於94年2月2日
    公布，定於95年7月1日施行，其中刪除刑法第56條，並修正
    第2條、第28條、第47條等規定。按行為後法律有變更者，
    適用行為時之法律，但行為後之法律有利於行為人者，適用
    最有利於行為人之法律，修正後刑法第2條第1項訂有明文。
    此條規定乃與刑法第1條罪刑法定主義契合，而貫徹法律禁
    止溯及既往原則，係規範行為後法律變更所生新舊法律比較
    適用之準據法，是刑法第2條本身雖經修正，但刑法第2條既
    屬適用法律之準據法，本身尚無比較新舊法之問題，應一律
    適用裁判時之現行刑法第2條規定以決定適用之刑罰法律，
    先予辨明。又以本次刑法修正之比較新舊法，應就罪刑有關
    之共犯、未遂犯、想像競合犯、牽連犯、連續犯、結合犯，
    以及累犯加重、自首減輕暨其他法定加減原因（如身分加減
    ）與加減例等一切情形，綜其全部罪刑之結果而為比較（最
    高法院95年5月23日著有95年度第8次刑庭會議決議可資參照
    ）。經查：
（一）刑法第28條關於共同正犯之規定，原規定：「2人以上共
      同實施犯罪之行為者，皆為正犯。」新法修正為：「2 人
      以上共同實行犯罪之行為者，皆為正犯。」修正後之新法
      將舊法之「實施」修正為「實行」。原「實施」之概念，
      包含陰謀、預備、著手及實行等階段之行為，修正後僅共
      同實行犯罪行為始成立共同正犯。是新法共同正犯之範圍
      已有限縮，排除陰謀犯、預備犯之共同正犯，自屬犯罪後
      法律有變更，比較新舊法結果，自應適用較有利於被告之
      新法。
（二）刑法第56條連續犯之規定業於94年2月2日修正刪除，是於
      新法修正施行後，被告之數犯罪行為，即須分論併罰。此
      刪除雖非犯罪構成要件之變更，但顯已影響行為人刑罰之
      法律效果，自屬法律有變更。依新法第2條第1項規定，比
      較新、舊法結果，仍應適用較有利於被告之行為時法律即
      舊法論以連續犯。
（三）刑法第47條關於累犯之規定，原規定：「受有期徒刑之執
      行完畢，或受無期徒刑或有期徒刑一部之執行而赦免後，
      五年以內再犯有期徒刑以上之罪者，為累犯，加重本刑至
      二分之一。」無論再犯之行為係出於故意或過失，均成立
      累犯；而修正後該條第1項規定：「受徒刑之執行完畢，
      或一部之執行而赦免後，五年以內故意再犯有期徒刑以上
      之罪者，為累犯，加重本刑至二分之一。」僅就故意再犯
      者，始規定成立累犯，是比較新舊法結果，自應適用較有
      利於被告之新法。
（四）毒品危害防制條例第4條第2項販賣第二級毒品罪，法定刑
      中併科罰金刑部分，被告行為時之修正前刑法第33條第5
      款係規定：「罰金：1元以上」，修正後刑法第33 條第5
      款則規定：「罰金：新臺幣1,000元以上，以百元計算之
      。」比較修正前後之規定，以修正前之規定較有利於被告
      。
（五）綜上所述，其中共同正犯及累犯之修正，經比較新舊法條
      結果，形式上雖以新法對被告有利，但實際上就被告案情
      及前科情形適用結果，此二法條之修正，對被告並無有利
      或不利之情形，故經綜合上述各條文修正前、後之比較，
      全部修正後之新法對被告並非較為有利，依修正後刑法第
      2條第1項規定，自應一體適用被告行為時之法律，即修正
      前刑法之相關規定，予以論處。
（六）至刑法第26條未遂犯減輕其刑之規定修正刑法移列為第25
      條，非屬法律之變更；另新法第59條之規定，為法院就酌
      減審認標準見解之明文化，亦非屬法律之變更，均應依一
      般法律適用原則，適用裁判時法，併此敘明。
二、按安非他命為毒品危害防制條例第2條第2項第2款規範之第
    二級毒品，不得販賣、持有。核被告甲○○於94年2月14日
    販賣第二級毒品安非他命予證人乙○○部分，係犯毒品危害
    防制條例第4條第2項之販賣第二級毒品罪。又被告二人於94
    年2月16日部分所為，因之前被告甲○○即曾向被告丙○○
    購買過安非他命，業經被告甲○○於原審證述明確（見原審
    96 年5月24日審判筆錄）。又如前述，被告甲○○亦在同年
    月14日，即曾販賣安非他命給證人乙○○，則此次毒品交易
    ，雖係出於證人乙○○以電話為要約，然被告二人販賣安非
    他命之犯意早已有之，並非由於證人乙○○之挑唆而引起，
    尚與「陷害教唆」之情形有別，惟本案既係證人乙○○佯稱
    購毒者並向警方報案因而查獲，且未真正完成買賣毒品行為
    ，又無證據證明被告丙○○於販入扣案之第二級毒品安非他
    命之初係基於營利之意圖而販入上開毒品。是核被告二人此
    部份所為，均係犯毒品危害防制條例第4條第6項、第2項之
    販賣第二級毒品未遂罪，公訴人認被告等此部份犯行，係犯
    同條例第5條第2項之意圖販賣而持有第二級毒品，容有誤會
    ，其起訴法條，應予變更。被告二人持有第二級毒品安非他
    命之低度行為，應為其等販賣第二級毒品安非他命之高度行
    為所吸收，不另論罪。被告二人間，就此部分犯行，互有犯
    意之聯絡及行為之分擔，應依修正前刑法第28條論以共同正
    犯。被告丙○○販賣第二級毒品行為之實行而不遂，為未遂
    犯，依新刑法第25條第2項之規定，減輕其刑。
三、被告甲○○先後一次販賣第二級毒品安非他命既遂及一販賣
    第二級毒品安非他命未遂之犯行，時間緊接，且係觸犯構成
    要件相同之罪名，顯係基於概括犯意為之，為連續犯，應依
    修正前刑法第56條規定，論以販賣第二級毒品既遂一罪，並
    加重其刑（法定本刑為無期徒刑部分，依刑法第65條第1項
    規定不得加重）。又被告甲○○於94年2月14日所為犯行部
    分雖未經起訴，然此部分與其經起訴部分，如前所述，有連
    續犯之裁判上一罪關係（公訴人於原審亦已當庭擴張被告甲○○此部分犯行，見原審卷第二宗第115頁），本院依法自
    得併予審理。再被告甲○○所犯販賣第二級毒品，雖有二次
    ，但販賣對象僅為同一人，且一次尚未給錢，一次未遂，每
    次又均僅為一包，數量極少，對社會所產生之實害，尚非重
    大，衡情顯可憫恕，認科以最低度刑仍嫌過重，爰依新刑法
    第59條規定，減輕其刑，並先加後減之。
四、查被告丙○○前曾於91年間因犯持有第二級毒品罪，經原審
    法院判處有期徒刑2月；嗣於同年間，又因犯施用第二級毒
    品罪，經原審法院判處有期徒刑4月，嗣上揭二案件接續執
    行，於93年4月30日執行完畢，有本院被告前案紀錄表1份在
    卷可按（見原審卷第一宗第8頁）。其於受有期徒刑執行完
    畢後，5年以內再故意犯本件有期徒刑以上之罪，應依前述
    以修正前之刑法第47條規定，論以累犯，並加重其刑（其中
    無期徒刑部分，依法亦不得加重）。
五、又查證人劉煥清、雲翔及許湧洧於查獲當時係接獲線報，查
    獲地點處會有人為毒品交易，因而前往該處，在認為被告甲○○可疑後，上前盤查，被告甲○○即逃跑，並丟下扣案之
    第二級毒品安非他命（實際為甲基安非他命）1包，斯時被
    告丙○○亦在一同搭載被告甲○○前往該處並繼續發動而在
    該處等待之計程車上，從而警方在制伏被告甲○○後，即上
    前要求被告丙○○下車等情，均已如前述，是以警方於查獲
    斯時已顯可得知被告二人涉有販賣毒品罪嫌，縱被告甲○○
    事後於警詢時供述上情，亦難謂係在警方未發覺犯罪前自首
    而受裁判，或有何供出毒品來源可言，附此敘明。
六、原審據而論科，固非無見，惟查，被告甲○○94年2月14日
    販賣安非他命給證人乙○○係意圖從中賺取差價而營利，如
    前所述，乃原判決竟認定其係基於先給乙○○安非他命，將
    來乙○○會歸還較多之安非他命利益而販賣，自有違誤；又
    扣案之白色結晶體一包，經鑑定發現含第二級毒品甲基安非
    他命成分，淨重9.90公克，空包裝重0.68公克等情，有法務
    部調查局95年5月17日調科壹字第09500223910號鑑定書1份
    在卷可稽（見原審卷第一宗第71頁）。則上開包裝既係用以
    包裹毒品，防其裸露、潮濕，便於攜帶販賣，自係供販賣毒
    品所用之物，且又屬被告甲○○所有，則該包裝既可與毒品
    析離秤重，而非毒品本身，即應依毒品危害防制條例第19條
    第1項之規定宣告沒收，方屬適法，乃原判決竟未說明理由
    ，即連同毒品一併宣告沒收銷毀，亦有未洽。被告二人上訴
    ，均否認犯罪，雖為無理由，但原判決既有可議，自應由本
    院將原判決撤銷改判，爰審酌被告丙○○素行不佳，被告甲○○本有固定工作，渠等均為圖一己之私利而販賣毒品、所
    為使國家社會為掃除毒害、幫助吸毒者戒除毒癮，而花費不
    訾之金錢、人力及物力，且犯罪後被告丙○○仍一再辯解，
    毫無悔意，被告甲○○犯後尚承認部分犯行及犯罪之手段等
    一切情狀，分別量處如主文所示之刑，以資懲儆。扣案之第
    二級毒品甲基安非他命1包（不含包裝袋，淨重9.90公克）
    ，應依毒品危害防制條例第18條第1項前段之規定，沒收銷
    燬之。又上開毒品包裝袋，及未扣案門號0000000000號行動
    電話（不含SIM卡），均屬被告所有且係供犯罪所用之物，
    均應依毒品危害條例第19條第1項之規定，併宣告沒收，其
    中未扣案門號0000000000號行動電話（不含SIM卡），如全
    部或一部不能沒收時，追徵其價額。另被告甲○○第一次販
    賣之安非他命，價金因經賒欠尚未收取，而第二次被告等販
    賣又屬未遂，故被告等實際上尚無犯罪所得，併此敘明。
據上論斷，應依刑事訴訟法第369條第1項前段、第364條、第299
條第1項前段、第300條，毒品危害防制條例第4條第2項、第6項
、第18條第1項前段，第19條第1項、刑法第2條第1項、第11條前
段、第25條第2項、第59條，修正前第28條、第33條第5款、第56
條、第47條，判決如主文。
本案經檢察官曾忠己到庭執行職務。
中    華    民    國    97    年     1    月    29    日
                  刑事第九庭  審判長法  官 劉景星
                                    法  官 吳啟民
                                    法  官 周盈文
以上正本證明與原本無異。
如不服本判決，應於收受送達後十日內向本院提出上訴書狀，其
未敘述上訴之理由者並得於提起上訴後十日內向本院補提理由書
（均須按他造當事人之人數附繕本）。
                                    書記官 吳素雲
中    華    民    國    97    年     1    月    30    日
附錄：本案論罪科刑法條全文
毒品危害防制條例第4條第2項、第6項：
製造、運輸、販賣第二級毒品者，處無期徒刑或 7 年以上有期徒
刑，得併科新臺幣 7 百萬元以下罰金。
前五項之未遂犯罰之。


司法院資訊處製作；財團法人民間司法改革基金會備份。
